【裁判字號】    89,訴,1204
【裁判日期】    900323
【裁判案由】    毒品危害防制條例
【裁判全文】
臺灣彰化地方法院刑事判決                        八十九年度訴字第一二四號
    公  訴  人  臺灣彰化地方法院檢察署檢察官
    被      告  甲○○
右列被告因違反毒品危害防制條例案件，經檢察官提起公訴（八十九年度毒偵字第五
三七二號），本院判決如左：
    主      文
甲○○連續施用第一級毒品，處有期徒刑捌月。扣案之注射針筒壹支、空塑膠袋壹個
均沒收。又連續施用第二級毒品，處有期徒刑月，扣案之安非他命壹包（毛重零點
肆公克），沒收銷燬之；塑膠斜管壹支沒收。主刑部分應執行有期徒刑拾月。
    事      實
一、甲○○前因施用毒品案件，經強制戒治期滿，由台灣彰化地方法院檢察署檢察官
    於民國八十八年十月十二日以八十八年度戒毒偵字第七七、七八號為不起訴處分
    確定。詎仍不知悔改，復基於概括之犯意，自八十九年九月十二日起至同年十月
    二十八日或其前三日內之某時止，以將海洛因裝入針筒內注射方式，在彰化縣員
    林鎮某友人住處內，連續施用第一級毒品海洛因多次；又另基於概括之犯意，自
    八十九年九月十二日起至同年十月二十七日止，以將安非他命置於玻璃吸管內，
    用火燒烤吸食煙氣之方式，在上開地點連續施用第二級毒品安非他命多次。嗣於
    八十九年十月二十八日下午三時五十分許，在彰化縣員林鎮○○里○○路一五五
    巷六十三號為警查獲，並當場扣得其所有之安非他命一包（毛重零點四公克）、
    注射針筒一支、塑膠斜管一支、空塑膠袋一個等物。
二、案經彰化縣警察局員林分局報請臺灣彰化地方法院檢察署檢察官偵查起訴。
    理      由
一、訊據被告甲○○對於右揭連續施用第二級毒品安非他命之犯行固坦承不諱，惟矢
    口否認有何施用第一級毒品海洛因之情事，辯稱：伊不知為何會被驗出嗎啡陽性
    反應，係因一時情急，始會於警訊時坦承施用海洛因云云。惟查：被告自八十九
    年九月十二日起同年十月二十日止，在上開地點以前揭方式連續施用海洛因及安
    非他命等情，業據其於警訊及偵查中坦承不諱，且其先後供述大致相同，均未就
    施用海洛因乙節特別予以否認，又無任何瑕疵可指，復有前揭扣案物品足資相佐
    ，所為陳述當屬可採。況被告於八十九年十月二十八日獲案後，經警採其尿液送
    驗結果，係呈甲基安非他命及嗎啡陽性反應，有法務部調查局九十年二月十九日
    （九０）陸（一）字第九０００六九六０號檢驗通知書在卷足參。而依一般人施
    打海洛因或嗎啡後，八小時內約有百分之八十量於尿中排出，二十四小時後剩餘
    量之百分之九十再排出，七十二小時後仍有微量排出，此經憲兵司令部早於八十
    年五月七日鑑驗字第一七四六號函釋甚明。則被告如未於八十九年十月二十八
    日或其前三日之某時確有施用海洛因情事，經由科學儀器驗尿結果當無可能呈嗎
    啡陽性反應。是被告前揭所辯，顯係事後避就之詞，不足為憑。又被告前因施用
    毒品案件，經強制戒治期滿，由台灣彰化地方法院檢察署檢察官於八十八年十月
    十二日以八十八年度戒毒偵字第七七、七八號為不起訴處分確定等情，亦有台灣
    彰化地方法院檢察署刑案資料查註紀錄表、台灣高等法院被告全國前案紀錄表、
    不起訴處分書各一紙在卷可按。本案事證已臻明確，被告犯行至堪認定。
二、查被告甲○○前因施用毒品案件，經強制戒治期滿，由檢察官為不起訴處分後，
    復於五年內再度施用海洛因及安非他命，核其所為，係犯毒品危害防制條例第十
    條第一項、第二項之施用第一、二級毒品罪。被告於施用前後持有海洛因及安非
    他命之低度行為，應為施用之高度行為所吸收，不另論罪。又其多次施用第一、
    二級毒品犯行，均為時間緊接，方法相同，觸犯構成要件相同之罪名，顯係基於
    概括犯意為之，各依連續犯之規定論以一罪，並均依法加重其刑。至其所犯上開
    二罪間，犯意各別，行為互殊，應予分論併罰。另被告於八十九年十月二十七日
    施用第二級毒品安非他命，及八十九年十月二十八日或其前三日內某時施用第一
    級毒品海洛因之犯行，雖未及由公訴人於起訴書內載明，然此因與前揭業經起訴
    之施用第一、二級毒品部分有連續犯之裁判上一罪關係，為起訴效力所及，基於
    審判不可分原則，本院自得併予審究，附此敘明。爰審酌被告於強制戒治期滿後
    ，又再次沾染施用毒品惡習，對於毒品之依賴性非屬輕微，且其具有高中肄業學
    歷，學識程度堪稱中上，卻不思安分守己以維繫家庭運作，猶沉迷吸毒而置家人
    親友於不顧，所為至無可取；且其於本院審理期間，就其施用海洛因犯行一再避
    重就輕，態度亦非良好，及其犯罪手段、所生危害等一切情狀，分別量處如主文
    所示之刑，並定其應執行之刑，以示懲儆。扣案之安非他命一包（毛重零點四公
    克）為毒品危害防制條例第二條第二項第二款所稱之第二級毒品，應依同條例第
    十八條第一項前段之規定，沒收銷燬之；另注射針筒一支、塑膠斜管一支、空塑
    膠袋一個等物，係供犯罪所用之物，且為被告所有，業據其於警訊及偵查中供承
    在卷，雖被告嗣於本院審理中否認該注射針筒為其所有，然此顯係其為圖卸免施
    用海洛因犯行所為之不實陳述，難認可採，均應依刑法第三十八條第一項第二款
    之規定，宣告沒收。又上開扣案之空塑膠袋中，並無證據證明確有海洛因殘留其
    上，亦無依法諭知沒收銷燬之餘地，併予指明。
據上論斷，應依刑事訴訟法第二百九十九條第一項前段，毒品危害防制條例第十條第
一項、第二項、第十八條第一項前段，刑法第十一條前段、第五十六條、第五十一條
第五款、第三十八條第一項第二款，判決如主文。
本案經檢察官廖淑華到庭執行職務。
中        華        民        國    九  十  年    三    月    二十三    日
                                臺灣彰化地方法院刑事第三庭
                                    法      官   高  文  崇
右正本證明與原本無異。
如不服本判決，應於判決送達後十日內向本院提出上訴狀( 須附繕本 )。
                                    法院書記官   楊  筱  惠
中        華        民        國    九  十  年    三    月    二十六    日
毒品危害防制條例第十條：
施用第一級毒品者，處六月以上五年以下有期徒刑。
施用第二級毒品者，處三年以下有期徒刑。


司法院資訊處製作；財團法人民間司法改革基金會備份。
